最　高　行　政　法　院　裁　定
　　　　　　　　　　　　　　　　　　 96年度裁字第00370號
抗　告　人　甲○○
上列抗告人因與相對人臺灣高等法院檢察署間免職事件，對於中
華民國95年6月5日臺北高等行政法院95年度訴字第183號裁定提
起抗告，本院裁定如下︰
　　主  文
抗告駁回。
抗告訴訟費用由抗告人負擔。
　　理  由
一、按抗告法院認抗告為不合法或無理由者，應為駁回抗告之裁
    定。
二、抗告意旨略謂：查抗告人於民國（下同）94年9月1日起，即
    不再住原呈報之二哥張育成臺北縣新莊市○○街186巷13號
    10樓處所。當初抗告人即因本免職事件，於94年8月7日左右
    離開臺灣桃園地方法院檢察署宿舍，而暫住張育誠家，因當
    時未住戶籍地（雲縣縣大埤鄉南和村尼姑庵11鄰55號），才
    向公務人員保障暨培訓委員會（下稱保訓會）於94年8月30
    日繕具之復審書內呈報張育成之住址。況此事件對抗告人甚
    為重大，抗告人若有收受復審決定書，決不會逾期提起行政
    訴訟。又抗告人自94年9月1日居住桃園縣龜山鄉之地址，此
    有9至11月收費單據影本可憑，此可向該處委員會（牛爾名
    城華廈管理委員會）求證。至於抗告人有無收受復審決定書
    或此期間有無回到張育成處所，可調閱該處大廈之監視器及
    傳訊證人張育成即可明瞭。原審未行文及求證，即遽認抗告
    人收受之合法性，實有失公允。至於保訓會所寄之復審書，
    係由張育成收受，其不知有起訴之期限，所以才未通知抗告
    人，然若當時保訓會有查明抗告人戶籍地址而通知之，抗告
    人亦不會有未收到之情形，所以該送達程序顯瑕疵。另抗告
    人於臺灣桃園地檢署執行服務時，曾受理一件傷害案件，該
    被告於桃園地院送達判決書之際，因精神疾病住於療養院，
    判決書由家人收受，家人未通知該被告，以致法院認定該案
    已確定，而送交執行；嗣後該被告向法院異議，證明當時未
    居住處所，且未收到該判決書，法官認為送達程序有瑕疵，
    而重新送達，被告因此有上訴之機會。本件抗告人屢遷處所
    實非得已，此與上開之被告情形雷同，爰請求廢棄原裁定。
三、原裁定以：查抗告人係於94年11月2日收受本件復審決定書
    ，此有寄至抗告人復審書所載地址（臺北縣新莊市○○街
    186巷13號10樓），而由該址所在地大廈管理委員會派駐之
    管理員陳勝英蓋章簽收之掛號郵件收件回執在卷可憑（見復
    審卷第82頁），則抗告人提起行政訴訟之期間，應自94年11
    月3日起算，以抗告人住居於臺北縣，扣除在途期間2日，計
    至95年1月4日（星期三）期間即已屆滿。抗告人遲至95年1
    月13日始向原審提起行政訴訟，此有原審加蓋於起訴狀上收
    文戳記所載日期可考，已逾法定不變期間。其提起本件訴訟
    ，顯非合法，應予駁回。雖抗告人主張其自94年9月起，即
    因打工四處居住，並未居住於張育成家，亦未回該址，迄於
    張育成於95年1月9日以掛號寄送系爭復審決定書至現住所云
    云，並提出張育成寄至桃園現址由其收受之信封影本1紙為
    證。惟查，抗告人於94年8月30日繕具之復審書之復審人欄
    載為「復審人甲○○址：臺北縣新莊市○○街186巷13號10
    樓」之記載，是該址不論是何人之住處，均不影響其於該址
    所為住居所之設定。而抗告人主張其自94年9月起，即未居
    住該址，並未舉證以實其說，且未向受理復審機關陳明，亦
    未生無法送達之結果（參照行政程序法第78條第3項之規定
    ），自不得謂復審決定書之送達程序有何瑕疵；其次徒由抗
    告人提出之信封外觀視之，亦只堪認張育成曾於95年1月9日
    自臺北市○○街73巷65號（信封上所載發文地址）寄送信函
    至抗告人桃園現址，不僅無法認定該信封內容物即係系爭復
    審決定書，且更無足以此遽認抗告人於94年11月2日送達當
    時，已未居住於上開新莊市○○街處所，是上開送達自係合
    法，上述起訴期間之計算，於法亦屬有據；抗告人主張，尚
    無可採，乃裁定駁回抗告人在原審之訴。
四、本院查：按「撤銷訴訟之提起，應於訴願決定書送達後2個
    月之不變期間內為之。」、「原告起訴逾越法定期限者，行
    政法院應以裁定駁回之。」行政訴訟法第106條第1項前段、
    第107條第1項第6款分別定有明文。查抗告人係於94年11月2
    日收受本件復審決定書，此有寄至抗告人復審書所載地址（
    臺北縣新莊市○○街186巷13號10樓），而由該址所在地大
    廈管理委員會派駐之管理員陳勝英蓋章簽收之掛號郵件收件
    回執在卷可憑（見復審卷第82頁），則抗告人提起行政訴訟
    之期間，應自94年11月3日起算，以抗告人住居於臺北縣，
    扣除在途期間2日，計至95年1月4日（星期三）期間即已屆
    滿。抗告人遲至95年1月13日始向原審法院提起行政訴訟，
    此有原審加蓋於起訴狀上收文戳記所載日期可考，已逾法定
    不變期間。其提起本件訴訟，顯非合法，裁定駁回抗告人之
    訴，揆諸首揭說明，並無違誤。抗告人雖主張其自94年9月
    起，即未居住該址。惟抗告人並未向受理復審機關陳明變更
    地址，則誠難認抗告人於復審決定送達前，已廢止該住居所
    。從而，復審決定向抗告人上開地址送達，尚無不合。本件
    抗告論旨，仍執前詞，指摘原審裁定違誤，求予廢棄，難認
    有理由，應予駁回。
五、依行政訴訟法第104條、民事訴訟法第95條、第78條，裁定
    如主文。
中　　華　　民　　國　　96　　年　　2　　 月　　13　　日
                  第四庭審判長法  官　劉　鑫　楨
                              法  官  陳　秀　美
                              法  官　梁　松　雄
                              法  官　劉　介　中
                              法  官　戴　見　草
以  上  正  本  證  明  與  原  本  無  異
中　　華　　民　　國　　96　　年　　2　　 月　　14　　日
　　　　　　　　　　　　　　　書記官　吳　玫　瑩
